【裁判字號】    98,交訴,240
【裁判日期】    981225
【裁判案由】    肇事逃逸罪等
【裁判全文】
臺灣臺中地方法院刑事判決             98年度交訴字第240號
公  訴  人  臺灣臺中地方法院檢察署檢察官
被      告  乙○○
上列被告因肇事逃逸罪案件，經檢察官提起公訴（98年度偵字第
15129號），經本院合議庭裁定改依簡式審判程序審理，判決如
下：
    主    文
乙○○服用酒類，不能安全駕駛動力交通工具而駕駛，處有期徒
刑貳月，如易科罰金，以新臺幣壹仟元折算壹日；又駕駛動力交
通工具肇事，致人受傷而逃逸，處有期徒刑陸月，如易科罰金，
以新臺幣壹仟元折算壹日。應執行有期徒刑柒月，如易科罰金，
以新臺幣壹仟元折算壹日。緩刑貳年，並應向甲○○、丙○○支
付新臺幣貳拾參萬元之財產上之損害賠償，給付方式為：於民國
九十八年十一月六日給付新臺幣壹拾壹萬元（業經當場交付），
尚餘壹拾貳萬元部分，自民國九十八年十二月十日起至民國九十
九年十一月十日止，按月於每月十日前給付新臺幣壹萬元，如有
一期不履行，視為全部到期。
    犯罪事實及理由
一、犯罪事實：乙○○於民國98年6月6日18時30分許，在臺中縣
    大雅鄉○○路之不詳友人家中，飲用玻璃瓶裝啤酒3瓶後，
    已達不能安全駕駛動力交通工具之程度，仍於同日21時許，
    駕駛車牌號碼R4-8691號自用小客車，沿臺中縣沙鹿鎮○○
    路由北往南方向行駛，欲返回其位在龍井鄉之住處。於同日
    21時38分許，在臺中縣沙鹿鎮○○路喬山枝36R35號電線桿
    前，與原沿臺中縣沙鹿鎮○○路由南往北方向行駛，在該處
    迴轉，由丙○○所駕駛並搭載甲○○之車牌號碼S9-2729號
    自用小客車發生碰撞，致丙○○手部擦傷，甲○○雙腳受傷
    （過失傷害部分業於臺灣臺中地方法院檢察署98年度偵字第
    26476號撤回告訴）。詎乙○○發生車禍後，竟未下車查看
    救護，亦未叫救護車或報警處理，另基於肇事逃逸之犯意，
    駕車逃離現場。惟因其駕駛之前揭自用小客車嚴重受損而無
    法繼續行駛，而停在距離車禍現場約550公尺處，而為警查
    獲。經警到場處理後，將乙○○帶回警察局實施酒測，於同
    日23時23分許，測得其呼氣酒精測試濃度達每公升0.59毫克
    。
二、證據名稱：
(一)、被告乙○○於本院審理時之自白。
(二)、證人即被害人丙○○、甲○○於警詢時之證述。
(三)、道路交通事故現場圖、道路交通事故調查報告表(一)、(二)、現
    場照片12張、道路交通事故當事人酒精測定記錄表、刑法第
    一百八十五條之三查獲後觀察職務報告書、汽機車駕駛人酒
    後生理協調平衡檢測記錄表、臺中縣警察局舉發違反道路交
    通管理事件通知單、本院98年度司中調字第1353號調解筆錄
    各乙份附卷可參。
三、核被告乙○○所為，係犯刑法第185之3條服用酒類不能安全
    駕駛罪、同法第185之4條肇事逃逸罪。被告所犯上開2罪，
    犯意各別，犯罪構成要件不同，應予分論併罰。爰審酌被告
    犯罪之動機、目的、手段、品行、所生危害及犯罪後坦認罪
    愆，頗具悔意、肇事後業與被害人達成民事和解，有本院98
    年度司中調字第1353號調解筆錄乙份在卷可參，取得被害人
    諒解等一切情狀，量處如主文所示之刑，並諭知易科罰金之
    折算標準，以資懲儆。末查：被告前未曾因故意犯罪受有期
    徒刑以上刑之宣告，有臺灣臺中地方法院檢察署刑案資料查
    註紀錄表、臺灣高等法院被告前案紀錄表各乙份在卷可參，
    茲念被告因一時失慮，致罹刑章，並衡酌被告已與被害人達
    成和解並已賠償部分損害，堪認被告經此偵審程序及科刑之
    教訓，當知所警惕，信無再犯之虞，本院認所宣告之刑以暫
    不執行為適當，併予宣告緩刑2年，然為督促被告確實履行
    其與被害人達成和解之前揭和解條件，爰就被告與被害人前
    揭損害賠償部分，並命被告應向被害人甲○○、丙○○支付
    新臺幣（下同）23萬元之財產上之損害賠償，給付方式為：
    於98年11月6日給付11萬元（業經當場交付），尚餘12萬元
    部分，自98年12月10日起至99年11月10日止，按月於每月10
    日前給付1萬元，如有一期不履行，視為全部到期（即本院
    98年度司中調字第1353號調解程序筆錄內容），以啟自新（
    此部分命被告向被害人支付之財產上之損害賠償，依刑法第
    74條第3項規定，得為民事強制執行名義；又被告如有違反
    此部分所定負擔未履行賠償，且情節重大者，被害人得依刑
    法第75條之1第1項第4款之規定，請求檢察官向法院為撤銷
    緩刑宣告之聲請，執行宣告刑，併予敘明）。
據上論斷，應依刑事訴訟法第273條之1第1項、第299條第1項前
段，刑法第185條之3、第185條之4、第41條第1項前段、第74條
第1項第1款、第2項第3款，刑法施行法第1條之1，判決如主文。
中    華    民    國    98    年    12    月    25    日
                        臺灣臺中地方法院刑事第十六庭
                            法  官  劉麗瑛
以上正本證明與原本無異。
如不服本判決應於收受判決後10日內向本院提出上訴書狀，並應
敘述具體理由；其未敘述上訴理由者，應於上訴期間屆滿後20日
內向本院補提理由書（均須按他造當事人之人數附繕本）「切勿
逕送上級法院」。
                            書記官  王玟
中    華    民    國    98    年    12    月    25    日
附錄論罪科刑法條
刑法第185條之3：
服用毒品、麻醉藥品、酒類或其他相類之物，不能安全駕駛動力
交通工具而駕駛者，處一年以下有期徒刑、拘役或科或併科十五
萬元以下罰金。
刑法第185條之4
駕駛動力交通工具肇事，致人死傷而逃逸者，處6月以上5年以下
有期徒刑。


司法院資訊處製作；財團法人民間司法改革基金會備份。
